臺灣雲林地方法院刑事判決
110年度簡上字第71號
上  訴  人  
即  被  告  林進力


上列上訴人即被告因毀棄損壞案件，不服本院於中華民國110年9
月30日之110年度六簡字第209號第一審刑事簡易判決（聲請簡易
判決處刑書案號：110年度偵字第4514號），提起上訴，本院管
轄之第二審合議庭判決如下：
    主      文
上訴駁回。
林進力緩刑貳年。
    事實及理由
一、本案經本院合議庭審理結果，認第一審簡易判決認事用法及
    量刑均無不當，應予維持，除補充犯罪事實欄犯罪時間為「
    民國110年5月6日下午3時許」之記載，及證據部分補充上訴
    人即被告林進力（下稱被告）於本院準備程序及審理時所為
    之自白為證據外，餘均引用第一審刑事簡易判決（含檢察官
    聲請簡易判決處刑書）記載之事實、證據及理由（詳如附件
    ）。
二、被告上訴以：被告坦承犯行，惟被告已與告訴人調解、賠償
    損害，請求從輕量刑，給予緩刑宣告等語。
三、按關於刑之量定，係實體法上賦予法院得為自由裁量之事項
    ，苟已斟酌刑法第57條各款所列情狀，而未逾越法定刑度，
    或濫用其權限，即不得任意指摘為違法（最高法院72年台上
    字第6696號、75年台上字第7033號裁判意旨參照）。且在同
    一犯罪事實與情節，如別無其他加重或減輕之原因，下級審
    法院量定之刑，亦無過重或失輕之不當情形，則上級審法院
    對下級審法院之職權行使，原則上應予尊重（最高法院85年
    度台上字第2446號判決參照）。準此，本案被告經檢察官起
    訴後，原審依刑法第57條規定，審酌犯罪行為人違反義務之
    程度、犯罪之手段及犯罪所生之損害、犯罪行為人之智識程
    度、生活狀況、品行及犯罪後之態度等一切情狀，依職權就
    個案裁量於法定刑度內判處被告拘役15日，並諭知易科罰金
    之折算標準，已就量刑之刑度詳為審酌並敘明理由，且屬從
    輕量刑，既未逾越法定刑度，復未濫用自由裁量之權限，所
    為量刑核無不當或違法，且無過重失衡情形，依法尚無違誤
    。從而，被告上訴意旨指摘原審量刑過重，為無理由，應予
    駁回。
四、末查，被告未曾因故意犯罪受有期徒刑以上刑之宣告，此有
    臺灣高等法院被告前案紀錄表在卷可按，其因一時失慮，致
    罹本件犯行，考量被告犯後已坦承犯行，又於原審判決後已
    與告訴人成立調解、賠償損害，告訴人並同意法院給予被告
    緩刑機會等情，業據告訴人到庭陳明在卷，並有調解筆錄附
    卷可參（見本院簡上卷第65頁），足認被告有力圖彌補損失
    之誠意，於犯罪後已能負起責任盡力彌補其過錯，其經此教
    訓後，當知所警惕而無再犯之虞，本院因認其刑之宣告以暫
    不執行為適當，爰依刑法第74條第1項第1款諭知緩刑2 年，
    以啟自新，
據上論斷，依刑事訴訟法第455 條之1第1項、第3項、第368條、
第373條，刑法第74條第1項第1款，判決如主文。
本案經檢察官江金星聲請簡易判決處刑，檢察官蔡如琳到庭執行
職務。
中　　華　　民　　國　　111 　年　　2 　　月　　17　　日
                  刑事第三庭  審判長法  官  吳基華
                                    法  官  蘇珈漪
                                    法  官  蔡美華
以上正本證明與原本無異。
不得上訴。
中　　華　　民　　國　　111 　年　　2 　　月　　17　　日
                                    書記官  陳智仁
附件、
臺灣雲林地方法院刑事簡易判決
110年度六簡字第209號
聲　請　人　臺灣雲林地方檢察署檢察官
被　　　告　林進力　男　(民國00年00月00日生)
　　　　　　　　　　身分證統一編號：Z000000000號
　　　　　　　　　　住○○市○○區○○里00鄰○○○街00號
上列被告因毀損案件，經檢察官聲請以簡易判決處刑（110年度
偵字第4514號），本院判決如下：
    主  文
林進力犯毀損他人物品罪，處拘役拾伍日，如易科罰金，以新臺
幣壹仟元折算壹日。
    事實及理由
一、本案犯罪事實及證據，均引用檢察官聲請簡易判決處刑書之
    記載（如附件）。
二、核被告所為，係犯刑法第354 條之毀損他人物品罪。被告利
    用不知情之工人而為本案犯行，應論以間接正犯。審酌被告
    僅因鄰地之土地糾紛，不思循正當途徑理性溝通、和平解決
    ，竟貿然雇用工人拆除告訴人所有之建築物圍牆，顯然缺乏
    尊重他人財產權之觀念，所為實值非難，且迄未仍與告訴人
    達成和解，賠償告訴人所受之損害，或取得告訴人之原諒。
    惟念及犯後坦承犯行，態度尚可，暨其犯罪動機、目的、手
    段，其於警詢時自陳教育程度為專科畢業、職業無、家庭經
    濟狀況小康等一切情狀，量處如主文所示之刑，並諭知易服
    勞役之折算標準。至本件毀損罪所用之電鑽，非被告所有，
    且非違禁物，於日常生活容易再取得，欠缺犯罪預防之有效
    性，堪認無刑法上之重要性，無必予沒收之必要，爰不予宣
    告沒收，附此敘明。
三、依刑事訴訟法第449 條第1 項前段、第454 條第2 項，刑法
    第354 條、第41條第1 項前段，刑法施行法第1 條之1 第1 
    項，逕以簡易判決處如主文所示之刑。
四、如不服本件判決，得自收受送達之日起20日內，表明上訴理
    由，向本庭（雲林縣○○市○○路00號）提起上訴。
中　　華　　民　　國　　110 　年　　9 　　月　　30　　日
 　　　  　　　　 斗六簡易庭
                                  法  官　陳定國
以上正本證明與原本無異。 
中　　華　　民　　國　　110 　年　　9 　　月　　30　　日
                                  書記官  黃鷹平
附錄本案論罪科刑法條：
中華民國刑法第354條
毀棄、損壞前二條以外之他人之物或致令不堪用，足以生損害於
公眾或他人者，處 2 年以下有期徒刑、拘役或 1 萬 5 千元以
下罰金。

臺灣雲林地方檢察署檢察官聲請簡易判決處刑書
                                     110年度偵字第4514號
　　被　　　告　林進力　男　65歲（民國00年00月00日生）
　　　　　　　　　　　　住○○市○○區○○里00鄰○○○街
　　　　　　　　　　　　　00號
　　　　　　　　　　　　國民身分證統一編號：Z000000000號
上列被告因毀棄損壞案件，業經偵查終結，認為宜以簡易判決處
刑，茲將犯罪事實及證據並所犯法條分敘如下：
　　　　犯罪事實
一、林進力與郭天劭為鄰居關係，雙方有土地糾紛，其經地政機
    關就其所有土地鑑界後，因認郭天劭所有門牌號碼雲林縣○○
    市○○路000號建築物之圍牆有占用到其所有土地，竟基於毀
    損之犯意，僱用不知情之不知名工人，以電鑽拆除郭天劭所
    有前開建築物之圍牆，足以生損害於郭天劭。
二、案經郭天劭訴由雲林縣警察局斗六分局報告偵辦。
　　　　證據並所犯法條
一、上揭犯罪事實，業據被告林進力供承不諱，核與告訴人郭天
    劭、證人即告訴人之母曾敏芳、現場目擊證人卡西(CAHASI)
    於警詢時證述之情節相符，復有照片6張在卷足資佐證，事
    證明確，被告罪嫌堪予認定。
二、核被告所為，係犯刑法第354條之毀損罪嫌。
三、依刑事訴訟法第451條第1項聲請逕以簡易判決處刑。
　　此　致
臺灣雲林地方法院
中　　華　　民　　國　 110　　年　　7 　　月　　28　　日
                              檢　察　官  江金星
本件證明與原本無異。
中　　華　　民　　國　 110　　年　　8 　　月　　5 　　日
                              書  記  官  劉武政
附錄法條：
中華民國刑法第354條
毀棄、損壞前二條以外之他人之物或致令不堪用，足以生損害於
公眾或他人者，處 2 年以下有期徒刑、拘役或 1 萬 5 千元以
下罰金。